臺灣雲林地方法院刑事協商判決　　　　　100年度訴字第698號
公　訴　人　臺灣雲林地方法院檢察署檢察官
被　　　告　王智隆
指定辯護人　本院公設辯護人許俊雄
上列被告因偽證案件，經檢察官提起公訴（100 年度偵字第3312
號），並聲請法院改依協商程序而為判決，本院認為適當，同意
由法官一人獨任進行協商判決程序，判決如下：
    主      文
王智隆犯偽證罪，處有期徒刑月。
    事實及理由
一、犯罪事實：
    王智隆明知曾於民國99年11月20日21時41分、46分、22時13
    分、42分、43分許，持用門號0000000000號行動電話與持用
    門號0000000000號行動電話之吳家名聯絡後，在雲林縣虎尾
    鎮立仁國民小學後門，向吳家名購買第二級毒品MDMA（俗稱
    「搖頭丸」）、第三級毒品愷他命，並於翌日（21日）凌晨
    0 時32分許，持用上開門號行動電話與持用門號0000000000
    號行動電話之陳柏偉聯絡，告知其方才向吳家名所購得之搖
    頭丸價格為新臺幣（下同）700 元；又於翌日（21日）凌晨
    02時46分、49分、53分、54分、03時08分許，持用上開行動
    電話撥打吳家名之前揭行動電話，向吳家名購買第三級毒品
    愷他命1 小包，由吳家名姓名年籍不詳之友人攜帶愷他命1
    小包至雲林縣虎尾鎮之御花園汽車旅館門口交易，當場交付
    現金1,000 元購買該包愷他命。詎其於100 年05月26日10時
    45分許在雲林地方法院檢察署第4 偵查庭內，就該署99年度
    他字第1084號違反毒品危害防制條例案件訊問程序，以證人
    身分應訊時，基於虛偽證述之犯意，就該案情有重要關係之
    吳家名是否曾於99年11月20日22時43分後某時，販賣第二級
    毒品MDMA予其之事項，於檢察官告知具結之義務及偽證之處
    罰後，供前具結而證稱：「（提示0000000000門號行動電話
    於99年11月20日21時41分、46分、22時13分、42分、43分、
    54分、55分、23時02分之通訊監察譯文，有無這幾通電話？
    與誰對話？是什意思？）…我是跟吳家名講電話，找他是要
    拿愷他命…」、「（提示0000000000門號行動電話於99年11
    月21日凌晨0 時32分時之通訊監察譯文，你確實有跟吳家名
    買1 包700 元的愷他命？）電話中的『他』就是指吳家名，
    當天交易大約700 元，是500 元以上。」、「（問：你在同
    一個晚上11點及凌晨03點各買1 次愷他命，是不是這樣？）
    對。」、「（問：在99年11月21日凌晨02時46分的電話裡面
    ，吳家名問『你是不是要另外一種的毒品』，你在當天晚上
    是否拿到不同的毒品？）我不知道他（指吳家名）說那一種
    ，但我都是玩愷他命而已，我就跟他說是。」等不實陳述，
    欲證明吳家名未有販賣第二級毒品MDMA之行為，而於執行偵
    查職務之公署訊問時，就上開於案情有重要關係之事項虛偽
    陳述，足以影響國家司法權之正確行使。嗣該案件，現由本
    院以100 年度訴字第721 號案件審理中而未確定，王智隆分
    別於100 年06月17日、08月24日檢察官訊問及本院訊問時，
    均自承前揭於該署結證內容確有不實，於該案件裁判確定前
    自白犯罪。嗣經臺灣雲林地方法院檢察署檢察官自動檢舉偵
    辦，始悉上情。
二、證據名稱：
  (一)被告王智隆於偵查及本院審理時之自白。
  (二)證人陳柏偉於偵查中之證述。
  (三)臺灣雲林地方法院檢察署署檢察官99年度他字第1084號違反
    毒品危害防制條例案件於100 年05月26日之訊問筆錄及證人
    結文影本各1 份。
  (四)被告王智隆所持用之門號0000000000號行動電話通訊監察譯
    文1 份。
  (五)吳家名之臺灣高等法院被告前案紀錄表1份。
三、本案經檢察官與被告王智隆、辯護人於審判外達成協商之合
    意，且被告王智隆已認罪，其合意內容為：王智隆犯偽證罪
    ，處有期徒刑3 月。
四、應適用之法條：刑事訴訟法第455 條之2 第1 項、第455 之
    4 第2 項、第455 條之8 、第454 條第1 項，刑法第168 條
    、第172 條。
五、協商判決原則上不得上訴。但有刑事訴訟法第455 條之4 第
    1 項第1 款「於本訊問程序終結前，被告撤銷協商合意或檢
    察官撤回協商聲請者」；第2 款「被告協商之意思非出於自
    由意志者」；第4 款「被告所犯之罪非第455 條之2 第1 項
    所定得以協商判決者」；第6 款「被告有其他較重之裁判上
    一罪之犯罪事實者」；第7 款「法院認應諭知免刑或免訴、
    不受理者」情形之一，或協商判決違反同條第2 項「法院應
    於協商合意範圍內為判決；法院為協商判決所科之刑，以宣
    告緩刑或2 年以下有期徒刑、拘役或罰金為限」等規定者（
    以上均簡稱但書情形）外，不在此限（即有但書情形，依法
    仍得上訴）。
六、本件如有上述但書情形，且不服本判決時，得自收受判決送
    達之日起10日內，向本院提出上訴狀（須附繕本），上訴於
    第二審法院。
本案經檢察官魏偕到庭執行職務。
中    華    民    國   100    年    9     月    8     日
                  刑事第四庭    法  官  陳佩怡
以上正本證明與原本無異。
                                書記官  林佳慧
中    華    民    國   100    年    9     月    8     日
附錄本案論罪科刑法條全文：
中華民國刑法第168條
於執行審判職務之公署審判時或於檢察官偵查時，證人、鑑定人
、通譯於案情有重要關係之事項，供前或供後具結，而為虛偽陳
述者，處7年以下有期徒刑。